

Soy un desarrollador web Full Stack. Me encanta crear experiencias atractivas, no sólo visualmente sino también funcionalmente. Otra cualidad que me caracteriza es la curiosidad. Siempre estoy aprendiendo cosas nuevas. En la programación encontré mi pasión.



EDUCACIÓN

Full Stack Developer

SoyHenry - 05/2022 - 05/2023

JavaScript, Typescript, React.js, Redux.js, Next js, HTML, CSS, Node.js. GitHub, PostgresSQL, Bootstrap, Sequelize, mongoDB, Tailwind CSS, React-Vite.

Tec. en Adm de Empresas

Terciario: IPEL D-158. Seguí, Entre Ríos. 2013 - 2016



IDIOMAS

Ingles: nivel intermedio

NAHUEL ABASTO

FULL STACK DEVELOPER



CONTACTO

Celular: 3434635907

Correo: nahuel7474@gmail.com

Porfolio: https://porfolio-nahuelabasto.vercel.app/

Linkedin: https://www.linkedin.com/in/nahuel-

abasto-6b3579215/

GitHub: https://github.com/Nahueabasto



EXPERIENCIA LABORAL

Proyecto de lA 🔗

02/2024 - 02/2024

Participé en el desarrollo del front end de un editor de texto para un proyecto de IA, centrándome en la creación de una interfaz de usuario intuitiva y funcional. Usando tecnologias como Next.Js, Typescript.

Red social 6

11/2023 - 01/2024

Proyecto de red social donde participe en la creacion del back usando tecnologias como Express, Node.Js, MongoDB.

Olivia Polleria 🔗

08/2023

Hice este proyecto para una pollería, donde el cliente puede encontrar el contacto y los diferentes productos que venden.

Noticias financieras



07/2023

Página que hicie como autodidacta donde a través de una API traigo el precio del dólar, euro y diferentes criptomonedas.